【裁判字號】    89,訴,2
【裁判日期】    890419
【裁判案由】    偽造文書等
【裁判全文】
臺灣臺北地方法院刑事判決                              八十九年度訴字第二號
    公  訴  人  臺灣臺北地方法院檢察署檢察官
    被      告  乙○○
右列被告因偽造文書等案件，經檢察官提起公訴（八十八年度偵字第一九九五九號）
，本院判決如左：
    主  文
乙○○行使偽造私文書，足以生損害於他人，處有期徒刑肆月，緩刑肆年。偽造格思
實業公司各類所得扣繳免除扣繳憑單上偽造之「格思實業有限公司」、「邱祥輝」印
文各壹枚均沒收。
    事  實
一、乙○○意圖為自己不法之所有，因無扣繳憑單可資申請信用卡，於民國八十八年
    三月某日見中國時報分類廣告刊登販賣各類所得扣繳暨免扣繳憑單（以下稱稱扣
    繳憑單）廣告，遂以電話聯絡，相約於八十八年四月二十五日，在台北市中山區
    ○○○路與吉林路口附近，與一年名真實姓名不詳之成年男子見面後，二人即基
    於偽造文書之共同犯意聯絡，由該不詳姓名男子將偽造乙○○於八十七年度任職
    於格思實業有限公司（以下簡稱格思公司）以及其上有偽造格思公司及其負責人
    邱祥輝之印文各一枚之扣繳憑單私文書一份交付乙○○，記載乙○○八十七年度
    薪資所得為新台幣（下同）八十五萬六千二百五十元，足生損害於格思公司，乙
    ○○同時則支付二百五百元代價予該不詳姓名之成年男子作為報酬。乙○○取得
    上開扣繳憑單後，於同月年二十日前往台北市○○○路○段四十五號太平洋崇光
    百貨股份有限公司（以下簡稱甲○○○○公司）申請記帳卡，乙○○並於記帳卡
    申請書上，載稱自己為格思公司經理，年所得為八十四萬元，其他收入四十八萬
    元等不實資料，連同上開偽造之扣繳憑單私文書一紙持之行使，申請甲○○○○
    公司消費記帳卡，使太平洋公司陷於錯誤，誤認其確於格思公司任職有付款能力
    ，而核發帳號0000000000－000號記帳卡，並致生損害於格思公司
    、甲○○○○公司。乙○○取得前揭記帳卡後，即基於概括之犯意，連續於八十
    八年五月二十五日、六月二日分別簽帳消費四萬八千四百元、五萬元，分別使甲
    ○○○○公司職員陷於錯誤，交付其所購買之商品，致生損害於甲○○○○公司
    。嗣次月（即五月）應付款日乙○○未支付簽帳款項，即隱匿無蹤。
二、案經被害人甲○○○○公司訴請臺灣臺北地方法院檢察署檢察官偵查起訴。
    理  由
一、右揭事實，業據被告乙○○坦承不諱，核與告訴代理人黃秀蘭、丙○○，證人即
    格思公司代表人邱祥輝、方寶慶、張文典於警訊及偵查中證述屬實，且有記帳卡
    申請書、格思公司扣繳憑單、記帳卡、消費商戶存根、身分證（以上均為影本）
    各一紙在卷可稽。被告於本院審理中辯稱並無詐欺之意圖，其目的僅在申請記帳
    卡使用而已云云，然被告並未在格思公司任職，持偽造格思公司之扣繳憑單，並
    偽填自己係格思公司經理，年薪八十四萬元等不實資料，其有不法所有之意圖及
    詐術之施用，灼然甚明，其上開所辯云云，顯係臨訟卸責之詞，不足採信，本件
    事證明確，被告之犯行，堪予認定。
二、核被告所為，係犯刑法第二百十六條、第二百十條之行使偽造私文書罪、第三百
    三十九條第三項、第一項之詐欺取財罪。被告偽造印文為偽造私文書之階段行為
    ，又偽造私文書之低度行為，為行使之高度行為所吸收，均不另論罪。被告係先
    與不詳姓名成年男子就上開偽造印文及偽造私文書之犯行，應有犯意連絡及行為
    分擔，為共同正犯。其先後多次詐欺犯行，時間緊接，構成要件相同，顯係基於
    概括之犯意為之，均應論以連綸犯。又其所犯二罪間，有方法結果之牽連關係，
    依刑法第五十五條之規定，應從較重之行使偽造私文書罪處斷。爰審酌被告犯罪
    之動機、目的、手段、品行、智識程度、犯罪所生之損害、犯罪後坦承不諱之態
    度，並分期付款償還甲○○○○公司之損失等一切情狀，量處如主文所示之刑，
    以資懲儆。末查被告前未曾受有期徒刑以上刑之宣告，有臺灣高等法院檢察署刑
    案紀錄簡覆表附卷可稽，且嗣後將消費款分期清償，此有郵政劃撥儲金存款收據
    四紙在卷可憑，足見被告經本次罪刑之宣告後，已知所警惕，而無再犯之虞，本
    造格思公司之扣繳憑單，被告持之行使交付甲○○○○，已非被告所有之物，又
    上開文件亦非違禁物，依法自不能宣告沒收，然扣繳憑單上之「格思實業有限公
    司」、「邱祥輝」印文各一枚，為偽造之印文，應依刑法第二百十九條之規定，
    均予宣告沒收。
據上論斷，應依刑事訴訟法第二百九十九條第一項前段、刑法第二十八條、第五十六
條、第二百十六條、第二百十條、第三百三十九條第一項、第五十五條、第七十四條
第一款、第二百十九條，罰金罰鍰提高標準條例第一條前段，判決如主文。
本案經檢察官張紹斌到庭執行職務
中    華    民    國      八十九      年      四      月      十九      日
                                      臺灣臺北地方法院刑事第三庭
                                          法  官  陳德民
右正本證明與原本無異。
如不服本判決，應於判決送達後十日內，向本院提出上訴狀。
              書記官  楊秋鈴
中    華    民    國      八十九      年      四      月      十九      日
法條：
附錄本案論罪科刑法條全文
刑法第二百十條
偽造、變造私文書，足以生損害於公眾或他人者，處五年以下有期徒刑。
刑法第二百十六條
行使第二百十條至第二百十五條之文書者，依偽造、變造文書或登載不實事項或使登
載不實事項之規定處斷。
刑法第三百三十九條第一項、第二項
意圖為自己或第三人不法之所有，以詐術使人將本人或第三人之物交付者，處五年以
下有期徒刑、拘役或科或併科一千元以下罰金。
以前項方法得財產上不法之利益或使第三人得之者亦同。


司法院資訊處製作；財團法人民間司法改革基金會備份。
